臺灣新北地方法院民事裁定
111年度補字第1298號
原      告  陳昭安  
上列原告請求返還土地事件，本院裁定如下：
    主  文
原告應於收受本裁定送達後5日內，繳納第一審裁判費新臺幣29,
908元，並具狀補正起訴狀上被告陳○○、施○○、江○○之姓名年籍
及戶籍謄本（記事勿省略），逾期未補正，即駁回原告之訴。
　　理  由
一、起訴，應以訴狀表明當事人及法定代理人、訴訟標的及其原
    因事實、應受判決事項之聲明，提出於法院，民事訴訟法第
    244 條第1 項定有明文。再者，書狀不合程式或有其他欠缺
    者，審判長應定期間命其補正；起訴不合程式或不備其他要
    件者，法院應以裁定駁回之，同法第121 條第1 項、第249
    條第1 項第6 款亦有明定。本件原告未於起訴狀上記載被告
    陳○○、施○○、江○○之完整姓名，其起訴程式有於法未合之處
    ，故爰依前揭法律規定，請原告應於前開期間前補正之，附
    此敘明。
二、按訴訟標的之價額，由法院核定；核定訴訟標的之價額，以
    起訴時之交易價額為準；無交易價額者，以原告就訴訟標的
    所有之利益為準，民事訴訟法第77條之1第1、2項定有明文
    。次按原告為土地所有權人，依民法第767條所有物返還請
    求權請求被告拆除房屋返還土地，其訴訟標的之價額，應以
    土地起訴時之交易價額為準。又各共有人基於共有人之地位
    ，依民法第821條規定，為全體共有人之利益，請求回復共
    有物時，因其並非僅為自己利益而為請求，且除契約另有約
    定外，該共有人得按其應有部分，對於共有物之全部，有使
    用收益之權（民法第818條參照），故其就該排除侵害訴訟
    所得受之利益，自應以回復共有物之全部價額為計算基準（
    參照最高法院101年度台抗字第722號裁定意旨）。查原告起
    訴請求被告應將坐落新北市○○區○○路00地號土地上，如附圖
    A所示之地上物拆除，將該部分土地遷讓返還予原告及共有
    人，本件訴訟標的價額應以原告起訴時系爭土地遭占用之交
    易價額核定之。次查，系爭土地於起訴時之公告土地現值為
    新臺幣（下同）145,646元/ 平方公尺，有系爭土地謄本可
    稽，而原告主張附圖A所示地上物占用面積約20平方公尺，
    可認系爭土地遭占用之面積為20平方公尺，則本件訴訟標的
    價額應核定為2,912,920元（計算式：145,646元/ 平方公尺
    ×20平方公尺＝2,912,920元），應徵第一審裁判費29,908元
    。茲依民事訴訟法第249條第1項但書之規定，限原告於收受
    本裁定送達後5日內補繳上開裁判費，逾期不繳，即駁回其
    訴，特此裁定。
中　　華　　民　　國　　111 　年　　8 　　月　　3 　　日
                  民事第一庭    法  官  張惠閔
以上正本證明與原本無異。
如對本裁定關於核定訴訟標的價額部分抗告，應於裁定送達後10
日內向本院提出抗告狀，並繳納抗告費用新台幣1,000 元。命補
繳裁判費部分不得抗告。 
中　　華　　民　　國　　111 　年　　8 　　月　　3 　　日
                                書記官  林沂㐵